

## **Davi Roberto**

**Frontend Engineer** 

### Sobre mim

Olá! Me chamo Davi Roberto, gosto muito de música, leitura e

tecnologia.

Atuo com desenvolvimento de sistemas a mais de 10 anos. Sou frontend engineer sênior, busco sempre me aperfeiçoar e ficar atualizado em minha área de atuação.

Idade 30

E-mail

davifsroberto@outlook.com

+55 11 94161-9672 Telefone

WhatsApp Clique aqui

linkedin.com/in/davifsroberto LinkedIn GitHub github.com/davifsroberto

Site davifsroberto.github.io

### **Algumas Skills**

UX e UI Angular React Testes (unitário, comportamento, integração, e2e) Metodologias Ágeis Node, Js

## Experiência

#### Frontend Engineer no Banco BV

Abril, 2022 | Atual

Desenvolvimento de aplicações web com framework Angular. Durante o desenvolvimento, estou sempre atento às melhores práticas para seguir um alto nível de padrões de código, e no desenvolvimento com testes. Ajudo desenvolvedores menos experientes no dia a dia a evoluir tecnicamente juntos e entregar um projeto altamente escalável. Algumas tecnologias que utilizo: Angular, React.js, TypeScript, teste unitário, teste e2e, UI/UX.

#### Principal Frontend Engineer na Mottu - Aluguel de motos Outubro 2021 - Abril, 2022 | 7 meses

Desenvolvimento de aplicações para a frente de delivery, aplicações de backoffice e totens de autoatendimento, sempre atento no desenvolvimento com testes, performance e boas práticas. Algumas tecnologias que uso nesse processo: Angular 12+, Monorepo, Nx Workspace (nx.dev), Module Federation.

#### Frontend Engineer na Cielo

Outubro, 2019 - Outubro, 2021 | 2 anos e 1 mês

Desenvolvimento de sistemas para a área financeira, criação de dashboards, aplicativos que monitoram os serviços e geram relatórios sobre as instabilidades dos serviços de transações financeiras. Algumas tecnologias que utilizava nesse processo: Angular 2+, React, UI/UX, Sass, Bootstrap, Agile Scrum.

### Web Developer Full Stack no Grupo Fast Solutions

Janeiro, 2017 - Outubro, 2019 | 2 anos e 10 meses

Analisar e desenvolver sistemas web para corporações de grande porte, sempre focando em soluções para o cliente e suas necessidades de negocio, envolvendo questões como, alto padrão de qualidade, performance, segurança e experiência do usuário. Algumas tecnologias que utilizei neste processo foram:

Front-End: HTML5, CSS3, Sass, JavaScript, ECMAScript 6+, jQuery, JSON, VueJS, Angular, UX, Photoshop, WebPack. Back-End: .NET, ASP.NET CORE, C#, SQL Server, Dapper, Entity Framework Core.

Gerais: MVC, MVVM, TFS, GitHub, SEO, WEB API, SPA, Componentização, NPM, REST, JWT, P.O.O, Agile(Scrum).

# Frontend Developer na Deevo Studio

Janeiro, 2015 - Dezembro, 2016 | 2 anos

Tendo a possibilidade de trabalhar em outros projetos em paralelo, aceitei o convite para fazer parte do time de desenvolvimento do Deevo Studio e desenvolver projetos para web. Fora os projetos feito para clientes, também ajudei na construção de um framework, este framework foi feito para uso interno dos próprios desenvolvedores para auxiliar nas tarefas de desenvolvimento.

Algumas tecnologias que usei na Deevo Studio: HTML5, CSS, JavaScript/jQuery, PHP, WordPress, MySQL, Git.

# Web Developer na Inter.net Brasil

Janeiro, 2016 - Julho, 2016 | 7 meses

Contratado para atuar como estagiário durante 6 meses atuando como desenvolvedor web, focado em site dos clientes da empresa atuando com back-end e front-end.

# Frontend Developer Soyuz Sistemas

Julho, 2015 - Janeiro, 2016 | 7 meses

Contratado para atuar como estagiário durante 6 meses para desenvolver páginas web, focando no desenvolvimento front-end.

### Frontend Developer na TIM Brasil Março, 2013 - Junho, 2015 | 2 anos e 4 meses

Contratado como jovem aprendiz (em periodo integral), era responsável pelo desenvolvimento e suporte contínuo de sistemas web.

Esses sistemas são essenciais para a equipe de call center, proporcionando análises e gerenciamento do consumo de internet dos Tecnologias Principais: PHP, MySQL, HTML, CSS, JavaScript e Git.

Educação

#### Graduação em Sistemas para Internet no Centro Universitário Senac 2013 - 2016

Desenvolver aplicações totalmente originais e também utilizar-se de outras prontas para implementação em novas estruturas. Criar e

executar projetos para os diversos veículos web, com discernimento e equilíbrio entre as necessidades, tanto em projetos interativos para executar projetos para os diversos veículos web, com discernimento e equilíbrio entre as necessidades, tanto em projetos interativos para executar projetos para os diversos veículos web, com discernimento e equilíbrio entre as necessidades, tanto em projetos interativos para executar projetos entre as necessidades, tanto em projetos interativos para executar projetos executar projetos entre as necessidades, tanto em projetos entre as necessidades, tanto entre as necessidades entre entre as necessidades entre entra web como em dispositivos móveis.

# Contatos

E-mail

Telefone +55 11 94161-9672 WhatsApp Clique aqui

davifsroberto@outlook.com

LinkedIn linkedin.com/in/davifsroberto

GitHub github.com/davifsroberto Site davifsroberto.github.io